【裁判字號】    98,審易,1787
【裁判日期】    981123
【裁判案由】    傷害等
【裁判全文】
臺灣高雄地方法院刑事判決            98年度審易字第1787號
公  訴  人  臺灣高雄地方法院檢察署檢察官
被      告  丁○○○
            丙○○
            甲○○
            乙○○
上列被告因傷害等案件，經檢察官提起公訴（98年度偵字第1173
1 號），本院判決如下：
    主  文
本件公訴不受理。
    理  由
一、公訴意旨係以：被告丁○○○於民國98年1 月18日下午1 時
    許，在高雄市○○區○○路30號前，因細故與其鄰居戊○○○、翁金玉發生爭執，翁金玉之夫即被告丙○○、其子即被
    告甲○○聞聲出來察看，翁金玉之姪女即被告乙○○亦剛好
    至翁金玉之住處，被告丁○○○竟基於公然侮辱及傷害之犯
    意，大聲以「賺吃女人」、「落翅仔」、「一家人都是殘障
    」等語公然辱罵乙○○，並持類似掃帚之長木棍，揮打乙○○，造成乙○○受有左側肩部和左上背部挫傷併瘀傷之傷害
    ；被告丙○○亦基於傷害之故意，徒手朝戊○○○之臉部揮
    打，造成戊○○○受有頭部外傷、右眼鈍傷、右眼外傷性結
    膜下出血之傷害，戊○○○被打後跌坐地上，受有雙側上臀
    挫瘀傷及多處挫傷（右肩、下背、左手中指和無名指）之傷
    害；被告甲○○、乙○○則基於傷害之犯意聯絡，被告甲○○除手持鐵鎚作勢揮舞外，並將丁○○○住處前擺放之兩輛
    腳踏車朝丁○○○方向推，致腳踏車倒地後壓到丁○○○，
    丁○○○倒地後，被告乙○○則趨前拉扯丁○○○之頭髮，
    造成丁○○○受有臀部挫傷、左側腳踝挫傷、疑似腦震盪之
    傷害，因認被告丁○○○、丙○○、甲○○、乙○○均涉犯
    刑法第277 條第1 項傷害罪嫌；被告丁○○○另涉犯刑法第
    309 條第1 項公然侮辱罪嫌。
二、按告訴乃論之罪，告訴人於第一審辯論終結前，得撤回其告
    訴；又告訴經撤回者，法院應諭知不受理之判決，刑事訴訟
    法第238 條第1 項及第303 條第3 款定有明文。
三、本件被告因傷害等案件，經檢察官提起公訴，認被告丁○○○、丙○○、甲○○、乙○○係犯刑法第277 條第1 項之傷
    害罪，被告丁○○○另涉犯刑法第309 條第1 項公然侮辱罪
    ，依同法第287 條前段、第314 條之規定均須告訴乃論。茲
    據告訴人乙○○、戊○○○、丁○○○於本院審理中，具狀
    聲請撤回其告訴，揆諸前開說明，爰不經言詞辯論，逕為諭
    知不受理之判決。
據上論結，應依刑事訴訟法第303條第3 款、第307條，判決如主
文。
中    華    民    國    98    年    11    月    23    日
                    刑事第十庭 審判長法  官  孫啟強
                                     法  官  李代昌
                                     法  官  蔡書瑜
以上正本證明與原本無異。
如不服本判決應於收受送達後10日內向本院提出上訴書狀，並應
敘述具體理由；如未敘述上訴理由者，應於上訴期間屆滿後20日
內向本院補提理由書（均須按他造當事人之人數附繕本）「切勿
逕送上級法院」。
中    華    民    國    98    年    11    月    23    日
                                     書記官  楊明月


司法院資訊處製作；財團法人民間司法改革基金會備份。
